【裁判字號】    97,訴,4280
【裁判日期】    971225
【裁判案由】    傷害致死
【裁判全文】
臺灣板橋地方法院刑事判決              97年度訴字第4280號
公  訴  人  臺灣板橋地方法院檢察署檢察官
被      告  甲○○
選任辯護人  楊擴律師
被      告  乙○○
選任辯護人  游文華律師
上列被告等因傷害致死案件，經檢察官提起公訴（97年度偵字第
23293 號），本院判決如下：
    主  文
甲○○、乙○○共同犯傷害致人於死罪，甲○○處有期徒刑柒年
拾月，乙○○處有期徒刑柒年肆月。
    事  實
一、緣甲○○胞妹范怡雯於民國97年8 月6 日晚間，向甲○○抱
    怨在便利商店工作時，遭鄰居陳東保言語騷擾及以佯稱電話
    易付卡未儲值成功之方式詐騙新臺幣300 元，致甲○○心生
    不滿，遂與友人乙○○商議教訓陳東保。97年8 月7 日凌晨
    0 時至1 時許間，甲○○、乙○○在臺北縣鶯歌鎮○○街南
    門商場58號4 樓友人住處飲酒之際，見同在該處飲酒之陳東
    保往外面空地走去，乃基於傷害之犯意聯絡追出，甲○○質
    問陳東保為何欺負范怡雯後，將之推倒在地，2 人隨即一同
    對陳東保身體各部位拳打腳踢，乙○○並先後持現場拾得不
    詳人士所有之木板及保力達B 飲品空瓶各1 個，毆打陳東保
    之背部、腹部。其間，陳東保一度自4 樓樓梯處跌落至3 樓
    ，頭部撞到階梯，亦曾沿樓梯往5 樓方向逃跑，遭甲○○、
    乙○○追回、推撞，致頭部碰及牆壁。陳東保因此受有顏面
    、嘴角、胸、腹、背、四肢、陰囊零散外傷及左側頭部鈍傷
    。迨甲○○父親范鍾煌及乙○○女友楊淑雯等人出面制止，
    陳東保始趁隙離開，返回臺北縣鶯歌鎮○○街南門商場64號
    5 樓住處。嗣陳東保友人潘勝儀於同日上午6 時15分許，前
    往陳東保上址住處探訪，未見異狀，同日晚間8 時50分許，
    再次前往，見陳東保倒臥廁所，口吐穢物，手部冰冷，乃報
    警處理，查悉陳東保已因左側頭部鈍傷，致顱骨骨折、顱內
    出血，導致神經性休克而死亡，並扣得上開木板、保力達B
    飲品空瓶各1 個。
二、案經臺北縣政府警察局三峽分局報告臺灣板橋地方法院檢察
    署檢察官暨相驗後自動檢舉偵查起訴。
    理  由
一、上開犯罪事實，迭經被告甲○○、乙○○於警、偵訊及本院
    審理時坦承不諱，而2 人傷害陳東保之動機、目的，業經證
    人即甲○○胞妹范怡雯於警詢時證述甚詳；2 人傷害陳東保
    之經過，核與證人即甲○○父親范鍾煌、證人即乙○○女友
    楊淑雯、證人即案發現場附近住戶李秀美、劉麗文、羅炳陽
    於警、偵訊時所證無違，並有現場圖、現場照片各1 份在卷
    可稽，及扣案之木板、保力達B 飲品空瓶各1 個可資佐證；
    另陳東保死亡之時間，與證人即陳東保友人潘勝儀於警、偵
    訊時所證其於97年8 月7 日上午6 時15分、同日晚間8 時50
    分所見陳東保狀況相符；陳東保死亡之結果及原因，則有相
    驗屍體證明書、相驗照片、檢驗報告書、法務部法醫研究所
    97醫剖字第0971101417號解剖報告書、法務部法醫研究所97
    醫鑑字第0971101481號鑑定報告書各1 份附卷足參。被告甲
    ○○、乙○○雖出於教訓之目的毆打陳東保，主觀上難認有
    殺人之意，所致顏面、嘴角、胸、腹、背、四肢、陰囊等零
    散外傷，依前揭法務部法醫研究所鑑定報告書所載，亦非直
    接致死傷害，惟2 人年輕力壯，對陳東保拳打腳踢之際，陳
    東保頭部或身體其餘脆弱部位可能因撞擊硬物致生死亡結果
    ，乃客觀上可預見之事，其等竟疏未注意，致陳東保頭部鈍
    傷，引發顱骨骨折、顱內出血，終致神經性休克而死亡，即
    應就該死亡之結果負責。據上，足認被告2 人之自白與事實
    相符。本案事證明確，被告2 人傷害致人於死之犯行洵堪認
    定，應依法論科。
二、按刑法第277 條第2 項前段規定之傷害致人於死罪，係對於
    犯普通傷害罪致發生死亡結果所規定之加重結果犯，參酌同
    法第17條規定，以行為人所實施之普通傷害行為，乃「客觀
    上能預見」可能發生超越其犯意所生之較重結果即死亡結果
    ，但行為人「主觀上不預見」者為要件。被告2 人傷害陳東
    保致發生超越其等犯意之死亡結果，且其等傷害行為與死亡
    之結果具有因果關係，核被告甲○○、乙○○所為，均係犯
    刑法第277 條第2 項前段之傷害致人於死罪。被告2 人就上
    開犯行，具有犯意聯絡及行為分擔，均為共同正犯。爰審酌
    被告2 人僅因細故，即任意傷害他人，造成難以彌補之死亡
    結果，所生危害非輕，惟犯後自始坦承犯行，態度尚無不良
    ，暨其等犯罪之動機、目的、手段、素行、智識程度，兼衡
    被告乙○○已與陳東保家屬達成民事和解，經其家屬宥恕，
    有卷附和解資料1 份可證，被告甲○○固亦表達有和解之意
    ，惟迄未能與陳東保家屬達成民事和解等一切情狀，分別量
    處如主文所示之刑。至扣案之木板、保力達B 飲品空瓶各1
    個，雖係被告乙○○為上開犯行所用之物，業據其供承在卷
    ，但無證據證明屬被告2 人所有，故不予諭知沒收，附此敘
    明。
據上論斷，應依刑事訴訟法第299 條第1 項前段、刑法第28條、
第277 條第2 項前段，判決如主文。
本案經檢察官陳伯均到庭執行職務。
中    華    民    國    97    年    12    月    25    日
                  刑事第十庭審判長法  官  林海祥
                                  法  官  楊博欽
                                  法  官  許炎灶
以上正本證明與原本無異。
如不服本判決應於收受判決後10日內向本院提出上訴書狀，並應
敘述具體理由；其未敘述上訴理由者，應於上訴期間屆滿後20日
內向本院補提理由書（均須按他造當事人之人數附繕本）「切勿
逕送上級法院」。
                                  書記官  屠衛民
中    華    民    國    97    年    12    月    25    日
附錄本案論罪科刑所引法條：刑法第277 條第2 項前段。
中華民國刑法第277 條（普通傷害罪）
傷害人之身體或健康者，處3 年以下有期徒刑、拘役或1 千元以
下罰金。
犯前項之罪因而致人於死者，處無期徒刑或7 年以上有期徒刑；
致重傷者，處3 年以上10年以下有期徒刑。


司法院資訊處製作；財團法人民間司法改革基金會備份。
